【裁判字號】    95,易,369
【裁判日期】    950630
【裁判案由】    偽造文書
【裁判全文】
臺灣板橋地方法院刑事判決               95年度易字第369號
公  訴  人  臺灣板橋地方法院檢察署檢察官
被      告  甲○○
上列被告因偽造文書案件，經檢察官提起公訴（九十五年度偵字
第三五四二號），被告於本院準備程序進行中就被訴事實為有罪
之陳述，經本院合議庭裁定由受命法官獨任進行簡式審判程序，
判決如下：
    主  文
甲○○共同連續行使變造駕駛執照，足以生損害於公眾及他人，
處有期徒刑參月，如易科罰金，以參佰元折算壹日。扣案變造陳
怡如普通重型機車駕駛執照上所黏貼之甲○○照片壹張，沒收之
。
    事  實
一、甲○○前因涉犯詐欺案件，經臺灣臺南地方法院檢察署於民
    國九十二年三月三十一日發布通緝，為規避警方查緝，竟與
    真實年籍性不詳綽號「林仔」之成年男子基於變造特種文書
    之犯意聯絡及行使變造特種文書之概括犯意聯絡，於九十三
    年五、六月間某日，在臺北市○○區○○街某咖啡廳，提供
    其相片一張及支付新臺幣三千元之報酬予「林仔」，由「林
    仔」於不詳地點，以將乙○○普通重型機車駕駛執照（乙○
    ○之普通重型機車駕駛執照係於九十三年間遺失）上之照片
    撕下換貼甲○○照片之方式，共同變造屬特種文書之普通重
    型機車駕駛執照，足以生損害於公路監理機關對於駕駛執照
    管理之正確性及乙○○，「林仔」並於翌日，在上開咖啡廳
    內，將變造完成之乙○○普通重型機車駕駛執照交予甲○○
    。甲○○取得上開變造駕駛執照後，即自九十三年十一、十
    二月間起，在臺北縣三重市○○路不詳網咖或臺北縣三重市
    ○○道路等處遇警臨檢時，連續三次出示上開變造之乙○○
    普通重型機車駕駛執照供警方查驗而行使之，嗣於九十五年
    二月九日下午一時三十分許，甲○○在臺北縣三重市○○路
    二段一百號內遇警盤查時，復出示上開變造之乙○○普通重
    型機車駕駛執照供警方查驗而行使之，均足以生損害於乙○
    ○、盤查員警及公路監理機關對於駕駛執照管理之正確性，
    惟遭盤查員警識破而查悉上情，並扣得變造之乙○○普通重
    型機車駕駛執照一張。
二、案經臺北市政府警察局中山分局報請臺灣板橋地方法院檢察
    署檢察官偵查起訴。本院於準備程序進行中，被告就被訴事
    實為有罪之陳述，經告知被告簡式審判程序之旨，並聽取當
    事人之意見後，裁定進行簡式審判程序。
    理  由
一、上揭犯罪事實，業經被告甲○○於本院準備程序及審理中坦
    承不諱，核與證人即被害人乙○○於警詢中之指述情節相符
    ，並有換貼被告照片之乙○○普通重型機車駕駛執照一張扣
    案可資作證及交通部公路總局高雄區監理所九十五年五月一
    日高監駕字第０九五００二一一八五號函附之汽（機）車駕
    駛人審驗暨各項異動登記書、機車駕駛人異動歷史列印資料
    各一紙附卷可稽，足認被告之自白核與事實相符，洵堪採為
    認定事實依據。本件事證明確，被告犯行，已堪認定。
二、核被告甲○○所為，係犯刑法第二百十六條、第二百十二條
    之行使變造駕駛執照罪。又被告變造乙○○之普通重型機車
    駕駛執照後，復持以行使，其變造之低度行為應為行使之高
    度行為所吸收，不另論罪。又被告與真實年籍姓名不詳綽號
    「林仔」之成年男子就上開犯行間，有犯意之聯絡及行為之
    分擔，皆為共同正犯。又被告先後四次行使變造駕駛執照之
    犯行，時間緊接，所犯係構成要件相同之罪，顯係機概括犯
    意反覆為之，為連續犯，應依刑法第五十六條之規定論以一
    罪，並加重其刑。又公訴人雖僅就被告於九十五年二月九日
    行使變造駕駛執照之犯行提起公訴，然檢察官就犯罪事實一
    部起訴者，其效力及於全部，本件被告如犯罪事實欄所載未
    經起訴之行使變造駕駛執照部分，與前揭經起訴判決有罪之
    行使變造駕駛執照部分，有連續犯之關係，已如前述，本院
    自應就屬裁判上一罪之如犯罪事實欄所載未經起訴之行使變
    造駕駛執照部分，一併加以裁判。爰審酌被告變造他人之駕
    駛執照並持以行使，非僅損害於公路監理機關對於該等證件
    管理之正確性，亦影響被害人乙○○之權益，應予非難，兼
    衡被告素行、犯罪之動機、目的、手段、犯罪後坦承犯行之
    態度等一切情狀，量處如主文所示之刑，並諭知易科罰金之
    折算標準，以示懲儆。又扣案經變造之乙○○普通重型機車
    駕駛執照上所黏貼之被告照片一張，係被告所有，供本案犯
    罪所用之物，爰依刑法第三十八條第一項第二款規定併予宣
    告沒收之。
據上論斷，應依刑事訴訟法第二百七十三條之一第一項、第二百
九十九條第一項前段，刑法第二十八條、第五十六條、第二百十
六條、第二百十二條、第四十一條第一項前段、第三十八條第一
項第二款，罰金罰鍰提高標準條例第一條前段、第二條，判決如
主文。
本案經檢察官黃怡華到庭執行職務。
中    華    民    國  九十五  年    六    月  三十    日
                      刑事第十九庭  法  官    曾淑娟
上列正本證明與原本無異。
如不服本判決，應於判決送達後十日內向本院提出上訴狀（應附
繕本），上訴於臺灣高等法院。
                                    書記官    陳金鳳
中    華    民    國  九十五  年    六    月  三十    日
附錄本案論罪科刑法條全文：
中華民國刑法第二百十二條：
偽造、變造護照、旅券、免許證、特許證及關於品行、能力服務
或其他相類之證書、介紹書，足以生損害於公眾或他人者，處一
年以下有期徒刑、拘役或三百元以下罰金。
中華民國刑法第二百十六條：
行使第二百十條至第二百十五條之文書者，依偽造、變造文書或
登載不實事項或使登載不實事項之規定處斷。


司法院資訊處製作；財團法人民間司法改革基金會備份。
